臺灣高等法院民事裁定　　　　　　　　 100年度抗字第1720號
抗　告　人　元富期貨股份有限公司
法定代理人　李　青
代　理　人　許灼灼
上列抗告人因與相對人聯翔投資股份有限公司、杜總輝間假扣押
事件，對於中華民國100年11月11日臺灣臺北地方法院100年度全
字第2648號裁定，提起抗告，本院裁定如下：
    主  文
抗告駁回。
抗告訴訟費用由抗告人負擔。
    理  由
一、按債權人就金錢請求或得易為金錢請求之請求，欲保全強制
    執行者，得聲請假扣押。假扣押非有日後不能強制執行或甚
    難執行之虞者，不得為之。請求及假扣押之原因應釋明之。
    前項釋明如有不足，而債權人陳明願供擔保或法院認為適當
    者，法院得定相當之擔保，命供擔保後為假扣押，民事訴訟
    法第522條第1項、第523條第1項及第526條第1項、第2項分
    別定有明文。又證明與釋明在構成法院之心證上程度未盡相
    同，所謂證明者，係指當事人提出之證據方法，足使法院產
    生堅強之心證，可以完全確信其主張為真實而言，與釋明云
    者，為當事人提出之證據未能使法院達於確信之程度，僅在
    使法院得薄弱之心證，信其事實上之主張大概為如此者有間
    ，二者非性質上之區別，乃分量上之不同（最高法院95年台
    抗字第386號裁判意旨參照）。
二、經查，抗告人主張相對人聯翔投資股份有限公司（下稱聯翔
    投資公司）、杜總輝與訴外人杜貴雄基於合夥炒作期貨之合
    意，由相對人聯翔投資公司、杜總輝提供資金，杜貴雄則以
    勞務出資，而以杜貴雄、相對人杜總輝及關係人名義於抗告
    人處開設帳戶進行期貨交易，共同經營期貨交易投資，嗣杜
    貴雄帳戶於民國（下同）100年8月8日產生新臺幣（下同）1
    億8,121萬9,908元之超額損失，扣除抗告人處分杜貴雄提供
    之債券擔保品所得款項4,997萬6,142元，及杜貴雄於訴外人
    元富證券股份有限公司證券帳戶內有價證券之所得款項734
    萬9,445元，暨交易手續費折讓1萬3,922元後，抗告人仍受
    有高達1億2,388萬0,399元之損害，故相對人聯翔投資公司
    、杜總輝及杜貴雄依民法第681條規定應對抗告人負連帶損
    害賠償責任，並提出100年9月26日發行之今週刊節影本（下
    稱系爭報導）、杜貴雄之交易明細表等（見原審卷第8-12頁
    ），以為釋明本件假扣押之請求。然依系爭報導全文有關抗
    告人主張部分僅略提及：「據了解，現在只剩下設籍在自己
    青田街住家的『聯翔投資』，每天幾乎只有自己和弟弟杜貴
    雄兩人一起操盤。」（見原審卷第10頁），姑不論該部分報
    導之真實性及可信度，其內容亦不足使本院認相對人聯翔投
    資公司、杜總輝與杜貴雄間有合夥投資期貨之梗概，抗告人
    並未釋明何以相對人聯翔投資公司、杜總輝應就杜貴雄之交
    易明細表所示1億8,121萬9,908元損失負連帶賠償責任，亦
    即抗告人並未就本件假扣押之請求為釋明，至於相對人聯翔
    投資公司、杜總輝有無抗告人所指之假扣押原因即無庸論究
    ，故縱抗告人願供擔保亦不足補釋明之欠缺，所為聲請核與
    假扣押要件不符，應予駁回。是原法院駁回抗告人假扣押之
    聲請，並無不合。抗告意旨以其已盡假扣押聲請釋明之責，
    而指摘原裁定不當，求予廢棄等語，為無理由，應予駁回。
三、據上論結，本件抗告為無理由，爰裁定如主文。
中    華    民    國    100  年    12  月  22 日
                    民事第十九庭
                        審判長法  官  魏麗娟
                              法  官  黃明發
                              法  官  李媛媛
正本係照原本作成。
本裁定除以適用法規顯有錯誤為理由外，不得再抗告。如提起再
抗告，應於收受後10日內委任律師為代理人向本院提出再抗告狀
。並繳納再抗告費新台幣１千元。
中    華    民    國   100    年    12    月    22    日
                              書記官  李華安